臺灣桃園地方法院小額民事判決
                111年度桃小字第789號
原      告  新郭合豐大樓管理委員會

法定代理人  陳文雄  
被      告  游雅棋（原名：游清美、游璧華）


訴訟代理人  黃子庭  
上列當事人間請求給付管理費事件，本院於民國111年9月6日言
詞辯論終結，判決如下：
    主    文
被告應給付原告新臺幣28,500元，及其中新臺幣19,500元自民國
111年1月20日起至清償日止，按週年利率5％計算之利息。
訴訟費用新臺幣1,000元由被告負擔。
本判決得假執行。
    事實及理由
壹、程序方面
    按小額訴訟之訴狀送達後，原告不得將原訴變更或追加他訴
    ，但被告同意者，擴張或減縮應受判決事項之聲明者，不在
    此限；被告於訴之變更或追加無異議，而為本案之言詞辯論
    者，視為同意變更或追加，民事訴訟法第436條之23、第436
    條第2項、第255條第1項但書第1、3款、第2項分別定有明文
    。原告原起訴係聲明：被告應給付原告新臺幣（下同）19,5
    00元，及支付命令狀繕本送達之翌日起至清償日止，按週年
    利率5％計算之利息；嗣於本院審理中追加民國110年10月起
    至111年6月間之管理費及停車位管理費，並將聲明變更為如
    下列聲明所示，核屬擴張應受判決事項之聲明，且被告就此
    無異議而為本案之言詞辯論，與上開規定相符，應予准許。
貳、實體方面
一、原告主張：原告為址設桃園市○○區○○路000號新郭合豐大樓
    （下稱系爭社區）之管理委員會，系爭社區訂有社區規約（
    下稱系爭社區規約），約定住戶應繳納管理費及停車位管理
    費，被告為系爭社區之區分所有權人，並為門牌號碼桃園市
    ○○區○○路00000號7樓房屋之所有人，積欠109年4月至111年6
    月之管理費，及109年1月起至111年6月之停車位管理費，共
    計28,500元，原告多次催繳被告，但仍未獲置理，爰依社區
    規約提起本件訴訟等語，並聲明：如主文第1項所示。 
二、被告則以：對於原告主張被告積欠管理費、停車位管理費之
    金額不爭執，但原告先前將伊存放於頂樓儲藏室的物品丟棄
    毀損，造成伊99,855元之損害，伊要主張抵銷等語，資為抗
    辯，並聲明：原告之訴駁回。
三、得心證之理由：
　㈠原告主張之上開事實，有土地登記類謄本、建物登記謄本、
    社區規約、土地登記申請書、欠管理費明細等在卷可稽（見
    促字卷第23頁、第29至38頁，本院卷第11至14頁），經核與
    原告所述相符，被告就此亦不爭執（見本院卷第43頁反面）
    ，堪信原告之主張為真實。則原告請求被告給付28,500元，
    核屬有據。
　㈡被告主張抵銷抗辯，並無理由：
　1.按當事人主張有利於己之事實者，就其事實有舉證之責任，
    民事訴訟法第277條前段亦有明定。又侵權行為之成立，須
    行為人因故意過失不法侵害他人權利，亦即行為人須具備歸
    責性、違法性，並不法行為與損害間有因果關係，始能成立
    ，且主張侵權行為損害賠償請求權之人，對於侵權行為之成
    立要件應負舉證責任。次按債務人對於債權人主張之原因事
    實並不爭執，而主張債務已因清償抵銷等原因而消滅者，則
    舉證責任應由債務人負之。本件被告以原告對被告侵害之損
    失主張抵銷，並稱因原告將被告存放於7樓頂樓儲藏室的物
    品丟棄毀損，造成被告損失99,855元，既為被告所否認，依
    上說明，自應由被告先就原告係故意或過失不法侵害被告權
    利，並造成被告損失乙節，負舉證責任。
　2.經查，被告主張原告管理委員會的人將頂樓儲藏室的門鎖破
    壞，將物品拿出丟棄，且原告已於調解及本院審理時承認此
    事等節，但為原告所否認，並辯稱：管理委員會有公告限期
    被告將頂樓儲藏室內的物品搬遷，但我們只有把東西搬出來
    而以等語。經查，被告上開主張，固據提出照片為證（見本
    院卷第47至50頁），惟依被告所提出之照片，僅能得知原頂
    樓儲藏室內有放置櫃子、桌椅等物品，並遭他人移至儲藏室
    外，尚難認為有遭他人毀損、丟棄之情形；而觀之本件調解
    筆錄及本院言詞辯論筆錄，原告僅承認確有將被告之物品搬
    出頂樓儲藏室，但並未承認有將被告之物品丟棄、損毀，被
    告復未提出其他舉證證明原告管委會之人確有將被告所有之
    物品丟棄，難認被告主張為真。再者，頂樓儲藏室係位於頂
    樓，屬於全體區分所有權人共有，原告因被告無權占用頂樓
    儲藏室，經管理委員會會議決議公告後限期搬遷，並於社區
    內公告，此有原告提出之會議紀錄及社區公告為證（見本院
    卷第65至69頁），足認原告係基於管理區分所有權人全體所
    有共有共用之頂樓儲藏室，合法行使其管理權，而將頂樓儲
    藏室內物品搬出，尚難認為原告之行為有何不法。準此，被
    告主張抵銷請求，難認有據。
　㈢綜上，原告得向被告請求積欠之管理費、停車位管理費共28,
    500元。
四、按給付有確定期限者，債務人自期限屆滿時起，負遲延責任
    。其經債權人起訴而送達訴狀，或依督促程序送達支付命令
    ，或為其他相類之行為者，與催告有同一之效力；又遲延之
    債務，以支付金錢為標的者，債權人得請求依法定利率計算
    之遲延利息，而應付利息之債務，其利率未經約定，亦無法
    律可據者，週年利率為5％，民法第229條第1項、第233條第1
    項前段及第203條分別定有明文。查，本件原告請求被告給
    付積欠之管理費、停車位管理費共28,500元，係以支付金錢
    為標的，被告本應按月給付，而係屬有確定期限之債，且於
    起訴前均已屆期，然原告併請求其中19,500元自支付命令送
    達被告之翌日即111年1月20日（於111年1月19日送達，見促
    字卷第59頁）起至清償日止，按年息5％計算之利息，並無不
    利被告之處，自無不可。
五、綜上所述，原告依系爭社區規約之法律關係，請求如主文第
    1項所示，為有理由，應予准許。
六、本件係依小額訴訟程序所為之判決，爰依民事訴訟法第436
    條之20規定，應就被告敗訴之部分，依職權宣告假執行。
七、本件事證已臻明確，兩造其餘攻擊防禦方法及舉證，經本院
    斟酌後，核與判決結果無影響，爰不予一一論述，併此敘明
    。
八、訴訟費用負擔之依據：民事訴訟法第78條。並依同法第436
    條之19規定，確定訴訟費用額如主文第2項所示。
中　　華　　民　　國　　111 　年　　9 　　月　　23　　日
                  桃園簡易庭  法  官  曾耀緯
以上為正本係照原本作成。
如不服本判決，應於送達後20日內，向本院提出上訴狀並表明上
訴理由，如於本判決宣示後送達前提起上訴者，應於判決送達後
20日內補提上訴理由書（須附繕本）。
如委任律師提起上訴者，應一併繳納上訴審裁判費。
中　　華　　民　　國　　111 　年　　9 　　月　　23　　日
                              書記官  吳宏明
附錄
一、民事訴訟法第436條之24第2項：
    對於小額程序之第一審裁判上訴或抗告，非以其違背法令為
    理由，不得為之。
二、民事訴訟法第436條之25：
    上訴狀內應記載上訴理由，表明下列各款事項：
    （一）原判決所違背之法令及其具體內容。
    （二）依訴訟資料可認為原判決有違背法令之具體事實。
三、民事訴訟法第471條第1項：（依同法第436條之32第2項規定
    於小額事件之上訴程序準用之）上訴狀內未表明上訴理由者
    ，上訴人應於提起上訴後二十日內，提出理由書於原第二審
    法院；未提出者，毋庸命其補正，由原第二審法院以裁定駁
    回之。